臺灣高等法院高雄分院刑事判決　　 100年度侵上訴字第1348號
上　訴　人
即　被　告　劉宗立
選任辯護人　郭國益律師
上列上訴人因被告妨害性自主案件，不服臺灣高雄地方法院100
年度審侵訴字第26號中華民國100年5月30日第一審判決（起訴案
號：臺灣高雄地方法院檢察署100 年度偵字第3928號），提起上
訴，本院判決如下：
    主  文
原判決撤銷。
劉宗立對於十四歲以上未滿十六歲之女子為性交，共罪，各處
有期徒刑捌月。應執行有期徒刑壹年拾月。
    事  實
一、劉宗立明知甲女（卷內代號0000-0000 ，民國85年6 月出生
    ，真實姓名年籍詳卷）係14歲以上未滿16歲之女子，性自主
    能力及判斷力均尚未成熟，竟於民國99年12月2 日凌晨4 時
    許，帶同甲女至其位於高雄市○○區○○路146 巷2 號住處
    ，分別基於與14歲以上未滿16歲之女子為性交之犯意，分別
    於同日凌晨5 時、下午2 時、晚間7 時許，在上址，於取得
    甲女同意之情況下，以陰莖插入甲女陰道內之方式，與甲女
    為性交行為共3 次。嗣因甲女之母乙女（卷內代號0000-000
    0A，真實姓名年籍詳卷）察覺甲女不在家，電話又聯絡不上
    ，報警處理，始悉上情。
二、案經甲女、乙女訴由高雄市政府警察局林園分局報請臺灣高
    雄地方法院檢察署檢察官偵查起訴。
    理  由
甲、程序方面：
    按被告以外之人於審判外之陳述，雖不符刑事訴訟法第159
    條之1 至第159 條之4 之規定，而經當事人於審判程序同意
    作為證據，法院審酌該言詞陳述或書面陳述作成時之情況，
    認為適當者，亦得為證據；當事人、代理人或辯護人於法院
    調查證據時，知有第159 條第1 項不得為證據之情形而未於
    言詞辯論終結前聲明異議者，視為有前項之同意，，刑事訴
    訟法第159 條之5 第1 、2 項定有明文。本件檢察官、被告
    及辯護人於本院審判程序時，就本判決所引用其餘審判外之
    言詞或書面陳述，未於言詞辯論終結前聲明異議，本院審酌
    該具有傳聞證據性質之證據，其取得過程並無瑕疵，與待證
    事實具有關聯性，證明力非明顯過低，以之作為證據係屬適
    當，認俱得為證據。
乙、實體方面：
一、上開上訴人即被告劉宗立取得甲女之同意與之發生性行為之
    事實，業據被告劉宗立於原審及本院審理坦承不諱，核與證
    人即被害人甲女於警詢及偵訊中、證人乙女於警詢中之證述
    大致相符，而甲女與被告上開發生性行為時，係14歲以上未
    滿16歲之女子，亦有甲女之年籍資料在卷足稽，係並有被害
    人甲女之受理疑似性侵害事件驗傷診斷書1 份、現場照片6
    幀在卷可參，是被告之任意性自白核與事實相符，洵堪採為
    論罪科刑之依據。本案事證明確，被告犯行，堪以認定，應
    依法論科。
二、查被害人甲女為85年6 月生，有其真實姓名對照表在卷可參
    ，被告劉宗立於99年12月2 日對甲女為性交時，甲女均為14
    歲以上未滿16歲之女子，已堪確認。故核被告所為，係犯刑
    法第227 條第3 項之對於14歲以上未滿16歲之女子為性交罪
    。被告所犯上開3 罪，犯意各別，行為互殊，應分論併罰。
    又刑法第227 條第3 項之罪，已係針對被害人之年齡所設之
    特別處罰規定，爰不另依兒童及少年福利法第70條第1 項規
    定加重其刑，併此敘明。
三、原審予以論科，固非無見，惟查：被告與被害人成立和解，
    並賠償被害人，且被害人已表示願意原諒被告，原判決未及
    審酌此部分，自有未洽。被告上訴意旨指摘原判決未酌斟被
    告已與被害人成立和解，被害人已表示願原諒被告等情( 有
    和解書1 份附於本院卷第29頁) ，為有理由，原判決既有可
    議，自應由本院予以撤銷改判。爰審酌被告明知甲女為14歲
    以上未滿16歲之少女，心智發育尚未完全健全，對於性行為
    缺乏完全自主判斷能力，且被告與甲女認識僅半個多月，平
    日均以電話聯繫，未曾謀面，僅係單純網友關係，竟於凌晨
    4 時之夜半時分約甲女外出，作為兩人第一次見面，竟與甲
    女發生3 次性交行為，影響被害人身心之正常發展，造成甲
    女年輕歲月難以抹滅之傷痛，心態已自有可議，惟念及被告
    在未違反甲女意願情形下發生性交行為，且與被害人甲女已
    成立和解並坦承犯行、已有悔悟等切情狀，分別量處如主文
    所示之刑，並定其應執行之刑如主文所示之刑。又劉宗立於
    99 年8月2 日，因犯不能安全駕駛動力交通工具罪，處有期
    徒刑貳月確定，有台灣高等法院被告前案紀錄表1 份在卷足
    稽，被告曾因故意犯罪受有期徒刑之宣告，依法不得宣告緩
    刑，被告上訴意旨另請求為緩刑之諭知，自有未合，附此敘
    明。
據上論結，應依刑事訴訟法第369 條第1 項前段、第364 條、第
299 條第1 項前段，刑法第227 條第3 項、第51條第5 款，判決
如主文。
本案經檢察官呂建昌到庭執行職務。
中    華    民    國   100    年    9     月    22    日
                  刑事第六庭    審判長法  官  王憲義
                                      法  官  邱永貴
                                      法  官  簡志瑩
以上正本證明與原本無異。
如不服本判決應於收受本判決後10日內向本院提出上訴書狀，其
未敘述上訴理由者，並得於提起上訴後10日內向本院補提理由書
狀（均須按他造當事人之人數附繕本）「切勿逕送上級法院」。
中    華    民    國   100    年    9     月    22    日
                                      書記官  黃富美

附錄本判決論罪科刑法條全文
中華民國刑法第227 條第3 項
對於14歲以上未滿16歲之男女為性交者，處7 年以下有期徒刑。